臺灣新北地方法院板橋簡易庭民事簡易判決
111年度板簡字第2185號
原      告  固德資產管理顧問股份有限公司

法定代理人  王鈺喬  


訴訟代理人  理勤孝  
訴訟代理人  林牧平  
被      告  曾國軒  
上列當事人間給付電信費事件，本院於民國111年11月1日言詞辯
論終結，判決如下：
    主　　  文
原告之訴駁回。
訴訟費用由原告負擔。
    事實及理由
壹、程序事項：
　　本件被告經合法通知，無正當理由未於言詞辯論期日到場，
    核無民事訴訟法第386條所列各款情形，爰依原告之聲請，
    由其一造辯論而為判決。
貳、實體事項：
一、原告主張：緣被告於民國104年9月13日向訴外人遠傳電信股
    份有限公司（下稱遠傳公司）申請租用門號0000000000、00
    00000000、0000000000號行動電話（下稱系爭門號），詎被
    告未依約繳款，迄今尚積欠電信費及提前終止契約之應付補
    償款新臺幣（下同）115.988元未清償。嗣遠傳電信於107年
    12月3日將上開債權讓與原告。惟系爭專案補貼款乃因被告
    違約未連續使用約定月數，其門號遭提前終止或銷號所致，
    系爭專案補貼款非屬電信公司供給電信服務之代價，亦非由
    日常頻繁交易所生，是本件應無民法126條、第127條短時效
    之適用；又系爭專案補貼款係限制用戶於取得專案優惠價格
    或手機後，短期內終止電信契約，系爭補貼款性質應屬「賠
    償總額預定性之違約金」，是本件應適用民法第125條規定
    之15年時效，原告自得基於上開電信服務契約請求被告給付
    系爭電信費及系爭專案補貼款。為此，爰依電信服務契約及
    債權讓與之法律關係，請求被告給付電信費等語，並聲明：
    被告應給付原告115,988元及自107年12月4日起至清償日止
    ，按週年利率5％計算之利息。
二、被告則以：本件電信費遠傳電信於107年12月3日債權讓與原
    告時，本件電信費債權請求權即成立於107年12月3日前，則
    本件電信費用請求權，最遲於109年12月2日即已罹於時效。
    原告遲於111年7月18日始對被告起訴而為請求，原告受讓之
    電信費用債權請求權已罹於時效消滅等語，並聲明：原告之
    訴駁回。
三、法院之判斷：
　　原告主張之事實，業據提出債權讓與證明書、中華郵政掛號
    郵件收件回執、行動寬頻業務服務申請書、電信費帳單等件
    影本為證，被告固不否認其積欠系爭電信費及系爭專案補貼
    款未清償，惟其另以系爭電信費及系爭專案補貼款均已罹於
    時效等語置辯，經查：
㈠、按請求權，因十五年間不行使而消滅。但法律所定期間較短
    者，依其規定；消滅時效，自請求權可行使時起算；時效完
    成後，債務人得拒絕給付；債務人於受通知時，所得對抗讓
    與人之事由，皆得以之對抗受讓人。民法第125條、第128條
    前段、第144條第1項、第299條第1項分別定有明文。又按商
    人、製造人、手工業人所供給之商品及產物之代價，其請求
    權，因二年間不行使而消滅，為民法第127條第8款所明定。
    債權人逾上開期間行使其請求權，經債務人為時效抗辯，其
    請求權即歸於消滅。又民法第127條第8款之「商品」，法文
    上雖無明確定義，惟該條所定之請求權，立法意旨即謂本條
    所臚列之請求權均有宜速履行，亦有速行履行之性質。另該
    款所定，商人、製造人、手工業人所供給之商品及產物之代
    價，係指商人就其所供給之商品及製造人、手工業人就其所
    供給之產物之代價而言，蓋此項代價債權多發生於日常頻繁
    之交易，故賦與較短之時效期間以促從速確定（最高法院著
    有39年台上字第1155號判例意旨可資參照）。衡以電信公司
    經營電信業務，即提供有線、無線之電信網路發送、傳輸或
    接收符號、信號、文字、影像、聲音或其他性質之訊息而向
    使用者收取對價，且現今社會無線通信業務益加蓬勃發展，
    使用至為頻繁，基於此類電信服務之債權實有從速促其確定
    之必要性，應認電信服務為電信業者提供之商品，而電信費
    為其提供商品之代價，故電信業者對用戶之電信費用請求權
    ，應有民法第127條第8款規定2年短期時效之適用，以符此
    類權利宜速履行之立法目的（臺灣高等法院暨所屬法院92年
    法律座談會民事類提案第4號審查意見及研討結果亦採同旨
    ）。
㈡、經查，本件原告於104年起向遠傳公司陸續申請租用系爭門號
    之行動電話服務，原告雖未敘明被告自何時未繳納電信費用
    ，遠傳公司自何時得以請求給付，但遠傳公司於107年12月3
    日債權讓與原告，可認電信費債權請求權成立於107年12月3
    日前，則本件本件電信費債權請求權，最遲於109年12月2日
    即已罹於時效。惟原告遲於111年8月1日始對被告起訴而為
    請求，顯已逾越2年之請求權時效期間，揆諸前開說明，被
    告即取得拒絕履行之抗辯權，被告自得拒絕給付。經被告為
    時效抗辯，原告之電信費債權之請求權即歸於消滅，則被告
    拒絕給付，洵有屬據，而原告此部分之主張，則屬無據。
㈢、次按主權利因時效消滅者，其效力及於從權利，民法第146條
    前段定有明文。復按從權利以主權利之存在為前提，原則上
    與主權利同其命運，故主權利之移轉或消滅，其效力原則上
    及於從權利。債權請求權如已罹於時效而消滅，則其利息請
    求權，雖尚未罹於時效，亦應隨同消滅，此觀民法第146條
    之規定甚明（最高法院69年臺上字第4163號判決意旨參照）
    。再按民法第146條所謂之從權利應包括已屆期之利息、遲
    延利息在內，此觀該條文立法理由：「謹按權利有主從之別
    ，從權利之時效，雖未完成，而主權利既因時效而消滅，則
    從權利亦隨之消滅，此蓋以從隨主之原則也」亦明。蓋僅獨
    立之請求權才有其獨特之請求權時效期間，未屆期之利息，
    債權人既無請求權，自無請求權時效期間是否完成之問題。
    欠債還債，天經地義。債權人固應予保護，然因債權人之事
    由，使權利處於睡眠狀態，則為期交易安全、維持社會秩序
    ，而有時效制度之設計。債務人於時效完成時，得行使抗辯
    權。一經行使抗辯權，該當權利之請求權即歸於消滅，從權
    利之時效雖未完成，亦隨之而消滅，此為時效制度之使然（
    最高法院99年度第5次民事庭會議決議參照）。又按，利息
    及違約金請求權，均係因主債務人未依約給付買賣價金所產
    生者，自屬價金請求權之從權利，出賣人對主債務人之價金
    請求權業罹於時效，經債務人為時效抗辯，該請求權即歸於
    消滅，債務人免其責任，其效力並及於利息及違約金請求權
    （最高法院104年度台上字第1376號民事判決參照）。本件
    原告所主張因被告提前終止契約依約應補償遠傳公司之專案
    補貼款，屬遠傳公司與被告間約定債務不履行時應支付之損
    害賠償總額預定性違約金，而本件原告所受讓遠傳公司對被
    告之電信費債權之請求權，業因罹於時效而消滅，已如前述
    ，依據上開說明，則本件遲延利息及違約金之請求權，亦因
    原告之時效抗辯，使其請求權隨同消滅，是原告請求被告給
    付系爭專案補貼款及遲延利息，亦屬無據。
四、從而，原告依電信服務契約及債權讓與之法律關係，請求被
    告給付原告115,988元及自107年12月4日起至清償日止，按
    週年利率5％計算之利息，為無理由，應予駁回。
五、本件判決事證基礎已臻明確，兩造其餘主張、陳述及所提證
    據，經本院審酌後，認與判決結果已無影響，爰不再一一論
    述，併予敘明。
六、訴訟費用負擔之依據：民事訴訟法第78條。
中　　華　　民　　國　　111 　年　　11　　月　　18　　日
                  臺灣新北地方法院板橋簡易庭
                            法  官 許珮育
以上為正本係照原本作成。
如不服本判決，應於送達後20日內，向本院提出上訴狀並表明上
訴理由，如於本判決宣示後送達前提起上訴者，應於判決送達後
20日內補提上訴理由書（須附繕本）。
中　　華　　民　　國　　111 　年　　11　　月　　21　　日
                            書記官  吳昌穆